【裁判字號】    98,消債更,201
【裁判日期】    981218
【裁判案由】    更生事件
【裁判全文】
臺灣士林地方法院民事裁定           98年度消債更字第201號
債  務  人  尤耀炫（原名：尤耀.
代  理  人  青含國律師
上列當事人聲請更生事件，本院裁定如下：
    主  文
債務人尤耀炫自中華民國九十八年十二月二十三日十七時起開始
更生程序。
命司法事務官進行本件更生程序。
    理  由
一、按債務人不能清償債務或有不能清償之虞，且無擔保或無優
    先權之債務總額未逾新臺幣（下同）1,200 萬元者，於法院
    裁定開始清算程序或宣告破產前，得向法院聲請更生，觀諸
    消費者債務清理條例第3 條、第42條第1 項規定自明。次按
    法院開始更生程序之裁定，應載明其年、月、日、時，並即
    時發生效力。又法院開始更生或清算程序後，得命司法事務
    官進行更生或清算程序，必要時得選任律師、會計師或其他
    適當之自然人或法人一人為監督人或管理人，復為同條例第
    45條第1 項、第16條所明定。
二、本件聲請意旨略以：伊無資產，以駕駛計程車為業，每月營
    業淨收入2 萬8,000 元，而債務總額為229 萬8,775 元，有
    不能清償債務之情事，前已提出債權人清冊，以書面向最大
    債權金融機構中國信託商業銀行股份有限公司（下稱中國信
    託銀行）請求協商，惟協商不成立。且伊無擔保或無優先權
    之債務總額未逾1,200 萬元，復未經法院裁定開始清算程序
    或宣告破產，爰向本院聲請更生等語。
三、經查，債務人尤耀炫所主張之上開事實，業據提出財政部臺
    灣省北區國稅局民國95、96年度綜合所得稅各類所得資料清
    單、財產歸屬資料清單、前置協商不成立通知書、財團法人
    金融聯合徵信中心當事人綜合信用報告－協商前置專用債權
    人清冊、98年4 月30日至98年5 月20日計程車營業收支明細
    表等件為證（見本院卷第11至18、39頁），且經本院依職權
    向最大債權金融機構中國信託銀行函查協商過程等情屬實，
    有該銀行98年5 月12日民事陳報狀在卷可按（見本院卷第34
    至37頁），堪認為真正。是以債務人每月營業淨收入2 萬8,
    000 元計算，而其居住於臺北縣新莊市，參酌內政部主計處
    公布之98年度臺北縣最低生活費為1 萬792 元等情，則債務
    人之收入扣除其個人最低生活費後，僅餘1 萬7,208 元，而
    其債務總額高達229 萬8,775 元，足認其確有不能清償債務
    之情事。此外，復查無債務人有消費者債務清理條例第6 條
    第3 項、第8 條或第46條各款所定駁回更生聲請之事由存在
    ，則債務人聲請更生，應屬有據。揆諸首揭規定及說明，應
    予開始更生程序，並命司法事務官進行本件更生程序。
四、爰裁定如主文。
中    華    民    國    98    年    12    月    18    日
                  民事第一庭  法      官  陳梅欽
上為正本係照原本作成。
本件不得抗告。
中    華    民    國    98    年    12    月    18    日
                              書  記  官  羅伊安


司法院資訊處製作；財團法人民間司法改革基金會備份。
